臺灣高雄地方法院刑事判決　　　　　　 96年度易緝字第190號
公　訴　人　臺灣高雄地方法院檢察署檢察官
被　　　告　甲○○
上列被告因竊盜案件，經檢察官提起公訴（96年度偵字第16030
、16031 號），本院合議庭裁定由受命法官獨任進行簡式審判程
序，茲判決如下：
    主  文
甲○○共同犯攜帶兇器毀壞門扇竊盜罪，累犯，處有期徒刑壹年
，減為有期徒刑陸月，如易科罰金，以新台幣壹仟元折算壹日。
    事  實
一、甲○○前於民國94年間，因詐欺案件，經本院以94年度簡字
    第497 號判決判處有期徒刑3 月確定，甫於94年5 月11日易
    科罰金執行完畢。詎猶不知悔改，竟與蔡三民（已經本院以
    96年度易字第2122號判決判處有期徒刑10月，減為有期徒刑
    5 月確定）共同基於意圖為自己不法所有之犯意聯絡，於95
    年9 月26日下午4 時許，由甲○○駕駛車牌號碼5423-MB 號
    自用小客車搭載蔡三民前往乙○○位於高雄市小港區○○○
    路6 號住處，先由蔡三民持客觀上對人之生命、身體具有危
    險性而足供兇器使用之T 型扳手1 支撬挖破壞該處1 樓大門
    門鎖後入內（毀損及侵入住宅部分未據告訴），甲○○亦下
    車隨後進入，二人即共同搬運竊取乙○○及其家人所有置放
    於屋內之液晶電腦螢幕2 台、電腦主機1 組、數位相機1 台
    、攝錄影機1 台、行動電話2 支（其中摩托羅拉廠牌行動電
    話之序號為000000000000000 號）、內含現金新臺幣（下同
    ）2 萬元硬幣之存錢筒1 個、金額32 ,000 元之紙鈔、金牌
    7 片、金飾1 只、鑽石1 顆、金項鍊2 條、金戒指5 只、身
    分證、金融卡及銀行存摺簿等物品（合計價值約224,000 元
    ），得手後旋即搬運上車並駕車離開。嗣經乙○○報警處理
    後，員警調閱前揭摩托羅拉廠牌行動電話之通聯記錄，得知
    該行動電話遭竊取後，係由甲○○插入其姐陳倩文所有之行
    動電話門號0000000000號之SIM 卡使用，始循線查知上情。
二、案經臺灣高雄地方法院檢察署檢察官偵查起訴。
    理  由
一、本案被告甲○○所犯係死刑、無期徒刑、最輕本刑為3 年以
    上有期徒刑以外之罪，其於準備程序就前揭被訴事實為有罪
    之陳述，經受命法官告知簡式審判程序之旨，並聽取其與公
    訴人之意見後，本院認無不得或不宜改依簡式審判程序進行
    之處，爰依刑事訴訟法第273 條之1 第1 項、第284 條之1
    規定，裁定本件由受命法官獨任進行簡式審判程序，合先敘
    明。
二、事實之認定：
    上揭犯罪事實，業據被告甲○○於本院審理中坦承不諱（本
    院易緝卷第37、50頁參照），核與證人即同案被告蔡三民於
    偵查中所結證之情節相符（96年度偵字第16031 號卷第5 、
    6 頁參照），亦與證人即被告之姐姐陳倩文及證人即被害人
    乙○○於警詢中所證述之情節一致（警卷第6 至12頁參照）
    ，並有通聯調閱查詢單1 份（警卷第13、14頁參照）及現場
    照片10幀（警卷第21至25頁參照）附卷足資佐證。從而，被
    告上開自白與事實相符，自可採為認定事實之證據。綜上所
    述，本案事證明確，被告竊盜犯行洵堪認定，應依法論罪與
    科刑。
三、論罪與科刑：
    按門鎖雖為安全設備之一種，但此所謂門鎖，係指附加於門
    上之鎖而言，至毀壞構成門之一部之鎖（如司畢靈鎖）則應
    認為毀壞門扇（最高法院70年度台上字第496 號判決意旨參
    照）；查本件同案被告蔡三民持T 型扳手所破壞之門鎖係直
    接裝置於房門上，構成房門之一部，有現場照片1 幀附卷可
    參（警卷第21頁參照），參諸前揭判決意旨，其所毀壞者自
    為門扇而非安全設備。又按刑法第321 條第1 項第3 款之攜
    帶兇器竊盜罪，係以行為人攜帶兇器竊盜為其加重條件，此
    所謂兇器，其種類並無限制，凡客觀上足對人之生命、身體
    、安全構成威脅，具有危險性之兇器均屬之，且祇須行竊時
    攜帶此種具有危險性之兇器為已足，並不以攜帶之初有行兇
    之意圖為必要（最高法院79年台上字第5253號判例意旨參照
    ）；查同案被告蔡三民竊盜時所持用之T 型扳手，金屬材質
    ，質地堅硬，係足以傷害人生命、身體之器械，顯為具有危
    險之兇器無疑。是核被告所為，係犯刑法第32 1條第1 項第
    2 款、第3 款之攜帶兇器毀壞門扇竊盜罪。被告與同案被告
    蔡三民間，就前揭竊盜犯行有犯意聯絡及行為分擔，應論以
    共同正犯。查被告前於94年間，因詐欺案件，經本院以94年
    度簡字第497 號判決判處有期徒刑3 月確定，甫於94年5 月
    11 日 易科罰金執行完畢之事實，有臺灣高等法院被告前案
    紀錄表1 份附卷可查，其受有期徒刑之執行完畢，5 年以內
    故意再犯本件有期徒刑以上之罪，為累犯，應依刑法第47條
    第1 項之規定加重其刑。爰審酌被告正值青壯年，因貪慾圖
    利，不思以合法正當途徑賺取財物，竟與同案被告蔡三民恣
    意持工具破壞他人住處門鎖後入內行竊，所竊取之財物價值
    總和約224,000 元，對他人之財產安全造成莫大危害，其行
    為顯不足取，然念及被告犯後坦承犯行，堪認尚有悔意等一
    切情狀，量處如主文所示之刑，以資懲戒。另查，本件被告
    之犯罪時間為95年9 月26日，而於被告犯罪後，中華民國96
    年罪犯減刑條例業於96年6 月15日經立法院三讀通過，並經
    總統府公布生效，則本件被告犯罪之時點既在96年4 月24日
    之前，且其所犯之罪核與中華民國96年罪犯減刑條例第2 條
    第1 項之規定相符，復無同條例第3 條之除外情事存在，自
    應依該條例第2 條第1 項第3 款、第7 條之規定，減其宣告
    刑二分之一，並依法諭知其宣告刑及減得之刑，及依同條例
    第9 條規定，於考量被告之年齡、家庭經濟狀況、學歷及職
    業後，依刑法第41條第1 項前段規定諭知易科罰金之折算標
    準。至未扣案之T 型扳手1 支，雖係供被告與同案被告蔡三
    民共犯本件竊盜犯行所用之物，業據被告供承在卷，然遍查
    全卷並無證據足資證明該T 型扳手係被告或同案被告蔡三民
    所有，即不予宣告沒收，併此敘明。
據上論斷，應依刑事訴訟法第273 條之1 第1 項、第284 條之1
、第299 條第1 項前段，刑法第28條、第321 條第1 項第2 款、
第3 款、第47條第1 項，中華民國96年罪犯減刑條例第2 條第1
項第3 款、第7 條、第9 條，判決如主文。
本案經檢察官李佳韻到庭執行職務。
中　　華　　民　　國　　96　　年　　12　　月　　31　　日
                  刑事第八庭  法　官 陳振嘉
以上正本證明與原本無異。
如不服本判決應於收受本判決後10日內向本院提出上訴書狀，並
應敘述具體理由，如未敘述上訴理由者，應於上訴期間屆滿後20
日內補提理由書狀於本院（均須按他造當事人之人數附繕本）「
切勿逕送上級法院」。
中　　華　　民　　國　　96　　年　　12　　月　　31　　日
 　　　　　　　　　　　　　　 書記官  顏宗貝
附錄本案判決論罪科刑法條全文：
中華民國刑法第321條第1項
犯竊盜罪而有左列情形之一者，處6月以上5年以下有期徒刑：
一、於夜間侵入住宅或有人居住之建築物、船艦或隱匿其內而犯
    之者。
二、毀越門扇、牆垣或其他安全設備而犯之者。
三、攜帶兇器而犯之者。
四、結夥3人以上而犯之者。
五、乘火災、水災或其他災害之際而犯之者。
六、在車站或埠頭而犯之者。
